臺灣板橋地方法院刑事判決　　　　　　　99年度易字第3115號
公　訴　人　臺灣板橋地方法院檢察署檢察官
被　　　告　林筱緯
選任辯護人　陳良彥律師
　　　　　　陳岳瑜律師
被　　　告　李秋璘
上列被告因妨害自由案件，經檢察官提起公訴（99年度偵字第
17903號），本院判決如下：
    主  文
林筱緯犯恐嚇危害安全罪，處拘役參拾日，如易科罰金，以新臺
幣壹仟元折算壹日。
李秋璘無罪。
    事  實
一、林筱緯係東紘國際有限公司（下稱東紘公司）之負責人，因
    懷疑於民國96年8 月9 日離職之會計人員邱鈴芷（原名邱雅
    惠），涉嫌侵占東紘公司之款項，為使邱鈴芷出面解決並償
    還其所認定之侵占款項，竟基於恐嚇危害安全之犯意，於同
    年8 月中旬某星期六中午，撥打電話與當時仍受僱於東紘公
    司且與邱鈴芷友好之工程師李秋璘，表示：邱鈴芷虧空東紘
    公司很多錢，請轉告邱鈴芷儘速歸還所侵占之款項，否則，
    伊的一些兄弟的朋友就會主動出面幫伊處理，屆時，要的就
    不是錢，會發生什麼事情就不知道了等語，李秋璘聽聞後，
    囿於林筱緯為其雇主，並擔心林筱緯找黑道人士向邱鈴芷催
    討，可能危及邱鈴芷之生命與身體安全，遂於同日下午或翌
    日下午某時許，至邱鈴芷位於新北市○○區○○路55巷12弄
    16號租屋處，與邱鈴芷及其配偶蔡耀德（邱鈴芷與蔡耀德事
    後已離婚）見面，並告以邱鈴芷：「她那些朋友‧‧‧就要
    自己來‧‧‧要來處理這條就對了」、「她就是壓、壓也壓
    不住了，她說這些人就說給她二個禮拜的時間，如果能處理
    起來就來處理，如果不能處理，就他們會自己出來，她也不
    會‧‧‧就是‧‧‧VANNE 也不需要說什麼，也不用做，就
    不需要出什麼，他們自己就會幫她弄」、「她說如果到那時
    候，那些兄弟就不是要錢，她不會，就是不會跟你們要錢」
    、「她意思就是‧‧‧她說會發生什麼事情不知道」、「什
    麼激烈手段‧‧‧就不曉得了」等語，而將林筱緯囑託表示
    之加害生命、身體事由轉達通知邱鈴芷，邱鈴芷因而心生畏
    懼，致生危害於安全。
二、案經邱鈴芷訴由臺灣板橋地方法院檢察署檢察官偵查起訴。
    理  由
壹、有罪部分：
一、被告林筱緯對於同案被告李秋璘於99年3 月31日、同年5 月
    6 日偵查中接受檢察事務官偵訊時所為之陳述（見臺灣板橋
    地方法院檢察署99年度他字第587 號偵查卷【下稱偵查卷】
    第37頁、第40頁），為被告以外之人於審判外之陳述，具有
    刑事訴訟法第159 條規定，不得為證據之情事，而於本院準
    備程序及審判期日，均未聲明異議，本院審酌李秋璘於該2
    次偵查中所為陳述作成時之狀況，並無任何違反自由意志或
    遭製作筆錄公務員誘導陳述之情形，認為適當，依刑事訴訟
    法第159 條之5 第2 項之規定，均為傳聞法則之例外，具有
    證據能力。
二、訊據被告林筱緯固不否認曾於上揭時間，撥打電話與李秋璘
    ，請李秋璘向告訴人邱鈴芷傳話，惟矢口否認有何恐嚇危害
    安全之犯行，辯稱：告訴人原為東紘公司之會計，因公司帳
    目有400 萬元的差距，需要告訴人出面釐清，而當時伊已無
    法與告訴人取得聯繫，因伊知道李秋璘與告訴人有私交，平
    常也有在聯絡，因此請李秋璘向告訴人轉達告訴人必須出面
    對帳，將帳目釐清清楚，否則伊就會將相關帳目交給股東，
    屆時應該如何處理就如何處理，即非伊所得能掌控云云。惟
    查：
  (一)被告林筱緯因主觀上認定告訴人侵占東紘公司款項，為迫使
    告訴人歸還侵占之款項，而於96年8 月中旬某星期六中午，
    撥打電話請李秋璘向告訴人轉達必須儘速出面歸還款項，否
    則會有兄弟主動出面處理，屆時會發生什麼事情也不知道，
    以此方式將加害告訴人生命、身體之事由通知告訴人一節，
    除據告訴人於本院審理時證稱：「（問：本件妳提告林筱緯
    透過李秋璘恐嚇的部分，錄音時間為何時？）答：離職的一
    個星期左右，當天是星期日」、「（問：李秋璘是當天星期
    日幾點去照妳的？）答：過了中午」、「（問：李秋璘當天
    去妳家的目的為何？）答：要轉述林筱緯要他轉述的內容」
    、「（問：當天李秋璘轉述的內容為何？）答：他說林筱緯
    有朋友要來處理我與林筱緯之間的帳務部分，認為我有侵占
    公司的款項，她說一個星期內要處理，否則會發生什麼事情
    不知道，因為到時候不用她直接出面處理，直接會有人來處
    理」等語綦詳外（見本院卷第158 頁），核與同案被告李秋
    璘迭於偵查及本院審理中證稱：「（問：有無受負責人請託
    去談此事？）答：老闆林筱緯有一天假日中午，大概10點、
    11點前打給我，要我轉述請求邱雅惠夫妻儘快把錢還出來‧
    ‧‧林筱緯在電話中暗示會有特別的管道讓她還錢，但已過
    2 年多了，我不太記得她到底有無講出黑道等字眼，我只記
    得她就是要他們還錢」、「（問：提示邱雅惠提供之錄音譯
    文，是否為你與邱雅惠談話內容？）答：這天應該是早上接
    到林筱緯的話，我和邱談的」、「（問：為何會說會有兄弟
    、到時會發生什麼事不知道、什麼激烈手段不曉得？）答：
    那些內容就是林筱緯要我轉述的，剛才我說不記得但是現在
    看了譯文，我想起來林講的內容就是這樣」、「（問：這麼
    說是誰的意思？）答：林筱緯，因為這是公司和邱之間的事
    ，對我來講根本沒有意義和影響」、「（問：那你何時離職
    ？）答：96年年底或是97年初」、「（問：你在東紘負責什
    麼職務？）答：工程師」、「我是那天林筱緯打電話給我，
    請我去邱小姐家，希望我跟他們說趕快把錢還出來，不然會
    有錄音的內容我所陳述的事情」、「（問：你於96年8 月間
    到告訴人住處，也就是有被錄音的那一次，在你跟告訴人有
    對談之前，你當時對於告訴人與公司間的帳目問題的認知情
    形為何？）答：我的認知是告訴人與公司之間有帳目的問題
    ，但是告訴人有無虧空公司，我並不清楚，我是希望林筱緯
    把它查清楚」、「（問：你說該次錄音談話是林小姐打電話
    通知你去的，可否再次說明當天林筱緯在電話中跟你講話的
    內容為何？）答：她當時就抱怨邱雅惠虧空公司很多錢，所
    以希望我去跟邱雅惠講趕快把錢還出來，就有提到如果不把
    錢還出來，她有一些兄弟的朋友會幫她處理，不用她出面，
    到時候他們要的可能就不是錢，會發生什麼事情就不知道」
    、「（問：林筱緯是否只叫你轉達邱雅惠把錢還出來，然後
    在電話中說如果不把錢還出來，就可能發生事情，然後是你
    自己把林筱緯在電話中說的話轉達給邱雅惠？）答：是林筱
    緯要我轉達的，雖然她要我轉達的內容並沒有條列式說出來
    ，也沒有要求我在電話中講的話一字不漏的轉達給邱雅惠，
    但是她打電話要求我通知邱雅惠把錢還出來，我請她查清楚
    ，她就認定邱雅惠有虧空公款，一定要把錢還出來，如果沒
    有還出來，不用她出面，兄弟就會介入處理，到時會發生什
    麼事就不知道」等語相符（見偵查卷第第37頁、本院卷第13
    9 頁至第140 頁、第144 頁、第146 頁）。而告訴人提出案
    發當日李秋璘與告訴人及其配偶對話之錄音光碟1 片，經本
    院勘驗結果，同案被告李秋璘於案發當日確曾向告訴人轉達
    表示：「她現在跟我說，她那些朋友‧‧‧幫她‧‧‧來接
    觸‧‧‧看了這些帳」、「她那些朋友‧‧‧就要自己來‧
    ‧‧要來處理這條就對了」、「她就是壓、壓也壓不住了，
    她說這些人就說給她二個禮拜的時間，如果能處理起來就來
    處理，如果不能處理，就他們會自己出來，她也不會‧‧‧
    就是‧‧‧VANNE （指被告林筱緯）也不需要說什麼，也不
    用做，就不需要出什麼，他們自己就會幫她弄」、「她說如
    果到那時候，那些兄弟就不是要錢，她不會，就是不會跟你
    們要錢」、「她意思就是‧‧‧她說會發生什麼事情不知道
    」、「什麼激烈手段‧‧‧就不曉得了」等語（見本院卷第
    81頁反面至第82頁），亦有本院100 年1 月24日審判筆錄1
    份在卷可參，而堪認定。
  (二)依同案被告李秋璘於本院審理時陳稱：「我只是完整轉述林
    筱緯和我說的話，這段已經錄音下來了，因為時間有點久，
    我已經有點忘記了，但是看到錄音譯文，當初轉述林筱緯講
    的話就是這樣，我不是股東也不是老闆，對於雙方的互訴，
    對我來說都是他們雙方間的問題，希望法院查清楚到底是誰
    的問題，整件事對我來說根本沒有意義」、「我的認知是告
    訴人與公司之間有帳目的問題，但是告訴人有無虧空公司，
    我並不清楚」、「因為我跟邱雅惠他們是朋友，可能也是會
    有危險，所以我就提醒他們一下有這件事」、「整件事情我
    只是轉述林筱緯要我轉述的話，我也沒有加油添醋，也沒有
    必要加油添醋，也不用為任何一邊說話，我只是傳話而已」
    等語（見偵查卷第40頁、本院卷第144 頁、第145 頁反面、
    第170 頁反面），核與被告林筱緯供稱：「（問：當時李秋
    璘有無應說要把帳查清楚？）答：應該是李秋璘說他對我們
    的狀況其實不太清楚，也就是他只負責傳話，對我們之間的
    事情，他不給任何意見」等語（見本院卷第167 頁反面），
    以及告訴人證稱：「（問：李秋璘當天去你家的目的為何？
    ）答：要轉述林筱緯要他轉述的內容」、「（問：當時李秋
    璘的口氣如何？）答：帶有一點擔心的口氣，要我留意一下
    」等語（見本院卷第158 頁反面），大致相符，是同案被告
    李秋璘對於告訴人與被告林筱緯之間，僅知悉有帳目不清之
    糾紛，對於帳目不清發生之原因與處理過程，並不清楚，對
    於責任歸屬，亦無特定立場，本無刻意誣陷被告林筱緯之必
    要，尤以，同案被告李秋璘因轉述的內容涉及對告訴人恐嚇
    ，而遭檢察官起訴後，關於被告林筱緯委託其向告訴人轉達
    之內容，仍為一致內容的證述，同案被告李秋璘既因轉述的
    內容，涉及恐嚇而遭檢察官起訴，自無法完全免除遭判決有
    罪之風險，雖其與告訴人私交固屬友好，但同案被告李秋璘
    斷無可能為配合告訴人以誣陷林筱緯，而使自己一同身陷刑
    事官司之理！此外，被告李秋璘既然與告訴人友好，倘若被
    告林筱緯委託其轉達的內容，並無任何涉及加害生命、身體
    事由之通知，則同案被告李秋璘又豈會於轉述過程，無端加
    油添醋，以造成身為其友人之告訴人陷於莫名恐懼之中？由
    此益證李秋璘證稱其係受被告林筱緯之託向告訴人表示「她
    那些朋友‧‧‧就要自己來‧‧‧要來處理這條就對了」、
    「她就是壓、壓也壓不住了，她說這些人就說給她二個禮拜
    的時間，如果能處理起來就來處理，如果不能處理，就他們
    會自己出來，她也不會‧‧‧就是‧‧‧VANNE 也不需要說
    什麼，也不用做，就不需要出什麼，他們自己就會幫她弄」
    、「她說如果到那時候，那些兄弟就不是要錢，她不會，就
    是不會跟你們要錢」、「她意思就是‧‧‧她說會發生什麼
    事情不知道」、「什麼激烈手段‧‧‧就不曉得了」等語，
    確係事實。
  (三)再依證人即東紘公司之前業務經理張秀媛證稱：「因為邱雅
    惠的事情，林筱緯對我也很不滿，當時她要我以朋友的身分
    要邱雅惠把錢還給她，不然的話，她會找人找她處理」、「
    （問：知道公司的態度之後，是否曾跟告訴人表示公司的處
    理方式？）答：我好像有跟告訴人提過，邱雅惠本身也有從
    林筱緯那邊接收到資訊」、「當時林筱緯有跟我說，她有一
    些黑道的朋友，好像叫什麼阿山還是什麼哥的人感情不錯」
    、「（問：林筱緯有無明確跟你說，如果告訴人不出面的話
    ，她要找黑道的人出來處理？）答：她不是直接講說要找黑
    道來處理，她是說要找人出來處理，並且她也說有認識一些
    黑道的人士，跟她感情不錯，所以我認為找人處理的意思就
    是有可能找黑道來處理」、「8 月15日我跟她談的時候，她
    說如果告訴人不出面的話，她沒有辦法保證告訴人不會出什
    麼事情」、「（問：妳認為她所謂的會出事情，是什麼事情
    ？）答：我覺得她可能會做一些傷害或嚇她（指告訴人）的
    事情，我跟林筱緯感情之前很好，我不相信她做出傷害的事
    情」等語（見本院卷第112 頁反面、第113 頁反面、第114
    頁），以及證人即被告林筱緯前特助歐貴柔證稱：「她曾經
    有跟我提過，她曾經想要請黑道來處理這件事情，但是最後
    她還是選擇委任律師提告」等語（見本院卷第115 頁），顯
    示被告林筱緯因主觀上認定告訴人侵占東紘公司款項，而亟
    欲迫使告訴人出面歸還款項，不僅曾思考尋求與其相識而混
    跡黑道的人士出面處理，以造成告訴人的精神壓力，並曾將
    此一訊息傳達身為被告林筱緯與告訴人之共同友人張秀媛，
    期盼證人張秀媛基於朋友之身分，會將此一訊息轉知告訴人
    ，進而造成告訴人之壓力，因依證人張秀媛證述被告林筱緯
    向其表示告訴人如不出面，將無法保證告訴人不會出什麼事
    情的時間是96年8 月15日，核與被告林筱緯指示被告李秋璘
    向告訴人轉達的時間相當，且被告林筱緯亦表示：「（問：
    妳請李秋璘轉達的內容是什麼？）答：與張秀媛講的差不多
    」等語（見本院卷第167 頁），足見被告期盼證人張秀媛基
    於朋友身分傳達之訊息，與其要求同案被告李秋璘向告訴人
    轉達之內容，應屬相同，則同案被告李秋璘與證人張秀媛復
    均一致證稱：被告林筱緯表示要告訴人出面還錢，否則將會
    有人出面處理，屆時會發生什麼事情就不知道了等語，益證
    同案被告李秋璘前揭有關其受被告林筱緯委託向告訴人轉達
    內容部分之證述，確係實情。同時亦證明被告林筱緯當時主
    觀上業已認定告訴人侵占東紘公司款項，而欲迫使告訴人出
    面償還侵占之款項，被告林筱緯於本院審理時辯稱：因為當
    時還不能肯定有無侵占，不可能會提到找人出面處理云云，
    無非係卸責之詞，尚無可採。
  (四)依告訴人提出之MSN 通聯紀錄，顯示被告林筱緯於96年8 月
    17日曾透過網路之MSN 即時通軟體，與告訴人聯繫，要求告
    訴人至東紘公司解釋（見本院卷第91頁），而證人歐貴柔自
    96年8 月17日起至97年8 月間，亦均得以透過網路之MSN 即
    時通軟體與告訴人取得聯繫（見本院卷第92頁至第93頁），
    由此足見被告林筱緯辯稱：因為當時找不到告訴人，也無法
    與告訴人取得聯繫，始委託同案被告李秋璘轉達要求告訴人
    出面對帳云云，並非事實。再證人張秀媛曾自96年8 月11日
    起休假約半個約，期間曾收受被告林筱緯寄發記載「於公於
    私你都該和我談，採取逃避的方式，我很無奈，我仍念在你
    與我的友情，甚至我不希望事情失控，希望能轉達訊息將事
    情控制下來，看你的態度如此，我只能將私交的情份認定你
    並無感念，我也無須再阻擋下去，我只希望你知道證據已將
    她的劣行表明而且是經由三個以上有公證力單位認定，道義
    上我已盡了告知義務了，你大概也知道此事已快不在我能掌
    控之下了」等字樣之簡訊予證人張秀媛，則經證人張秀媛證
    稱：「（問：妳說離職前有休假，是何時休假？）答：8 月
    11日、12、13，我休了快半個月」、「（問：妳說休假前公
    司態度是請妳勸告告訴人出來對帳，但妳剛剛有說休假前有
    聽說公司有找黑道，是從哪邊聽說？）答：我聽林筱緯講的
    ，她一直勸我找告訴人出面把錢還給她」、「（問：後來什
    麼情況下林筱緯把簡訊傳給妳？）答：這個簡訊是在我休假
    期間傳給我的」等語明確（見本院卷第113 頁），核與被告
    林筱緯亦供稱：「（問：告證四所示的手機簡訊，是否是妳
    傳給歐貴柔或張秀媛的？）答：是，這是我傳給張秀媛的簡
    訊」等語相符（見本院卷第166 頁），並有手機簡訊翻拍照
    片5 張附卷可佐（見本院卷第102 頁），而依手機簡訊記載
    「她的劣行表明而且是經由三個以上有公證力單位認定」等
    語，益證被告林筱緯主觀上業已認為告訴人侵占東紘公司款
    項之行為明確，而與其於本院審理時辯稱：當時還不知告訴
    人有無侵占公司款項，僅是要求告訴人出面對帳云云，並不
    相符。此外，上開手機簡訊記載「不希望事情失控」、「我
    也無須再阻擋下去」、「此事已快不在我能掌控之下了」之
    用語，與同案被告李秋璘向告訴人轉述「她就是壓、壓也壓
    不住了」、「她說會發生什麼事情不知道」等語，內容近似
    ，語意中滿是告訴人若不配合，將發生難以掌控情狀之威脅
    。被告林筱緯雖於本院審理時辯稱：簡訊內容只是要求告訴
    人出面對帳，如果確有侵占，將款項歸還，如再不出來，則
    將會把帳冊交給股東云云，然上開手機簡訊內容未有隻字片
    語提及「對帳」之用語，反而業已認定告訴人劣行表明而且
    是經由三個以上有公證力單位認定，此外，將帳冊交由公司
    股東或交由司法機關依法處理，亦非屬被告林筱緯所不能掌
    控之範圍，畢竟是否交由股東或司法機關，以及交由股東以
    後的股東會的決議與如何配合司法機關的調查，均屬身為東
    紘公司負責人即被告林筱緯之權責範圍，要無所謂不能掌控
    的問題，且倘若一切係依法進行，也無所謂「事情失控」可
    言，是被告林筱緯前揭所辯，均無可採。
  (五)綜上所述，本案事證明確，被告林筱緯所辯各節，均不足採
    ，被告上揭恐嚇危害安全之犯行，堪以認定，應予依法論科
    。
三、論罪科刑：
    被告林筱緯要求同案被告李秋璘向告訴人轉達：「她那些朋
    友‧‧‧就要自己來‧‧‧要來處理這條就對了」、「她就
    是壓、壓也壓不住了，她說這些人就說給她二個禮拜的時間
    ，如果能處理起來就來處理，如果不能處理，就他們會自己
    出來，她也不會‧‧‧就是‧‧‧VANNE 也不需要說什麼，
    也不用做，就不需要出什麼，他們自己就會幫她弄」、「她
    說如果到那時候，那些兄弟就不是要錢，她不會，就是不會
    跟你們要錢」、「她意思就是‧‧‧她說會發生什麼事情不
    知道」、「什麼激烈手段‧‧‧就不曉得了」等語，語意中
    暗示告訴人入不配合，將有一群不受控制人士將直接出面處
    理，屆時，該群不受控制的人士並非僅單純要告訴人還錢，
    而是會發生什麼事情，均難以預測，因告訴人與東紘公司間
    之帳務或債務糾紛，本就與第三人無關，且可循法律途徑救
    濟，所謂「壓也壓不住」的不受控制人士，依一般人立於告
    訴人處境，均會理解為視法律規範如無物之黑道份子，而所
    謂處理結果不是要錢而是發生什麼事情就不曉得的用語，則
    蘊含告訴人的個人生命或身體可能遭受危害，是被告林筱緯
    傳達之訊息，乃以告訴人之生命、身體，作為要脅之對象，
    以一般人立於告訴人之處境，通常均會因生命、身體遭受他
    人要脅，而心生畏懼，是核被告所為，係犯刑法第305 條之
    恐嚇危害安全罪。本院審酌被告林筱緯已為成年人，對於任
    何糾紛之解決，應本諸理性、和平之手段與態度為之，竟因
    懷疑告訴人侵占東紘公司之款項，欲迫使告訴人出面償還其
    懷疑遭告訴人侵吞之款項，即透過李秋璘轉達之方式，以言
    詞恐嚇告訴人，且犯後不知坦承犯行，仍飾詞狡辯，行為實
    無可取，惟念及被告前無任何犯罪前科紀錄，此有臺灣高等
    法院被告前案紀錄表1 份在卷可佐，素行良好，而被告林筱
    緯係因主觀上認定告訴人侵占東紘公司款項，且急欲告訴人
    出面解決，以致情緒激動，始透過李秋璘傳達足以造成告訴
    人感到威脅之恐嚇言詞，除據被告林筱緯供承在卷外（見本
    院卷第167 頁），核與秋璘證稱：「（問：當時林筱緯跟你
    說這些話時，她口氣怎麼樣？）答：很激動」等語相符（見
    本院卷第169 頁），並參酌被告林筱緯陳稱：「邱雅惠任職
    10 個 月怎麼可能公司花費5 百多萬，我營業額6 千萬，不
    僅賺的錢一毛沒有，我還欠可取國際股份有限公司約千萬元
    ，並沒有客戶不付錢‧‧‧這些錢在後來兩、三年我無法喘
    息的來償還，告訴人說重度憂鬱，那我精神崩潰、早產怎麼
    辦？」等語（見本院卷第166 頁反面），顯示被告林筱緯因
    認定告訴人侵占東紘公司款項，且該等款項將造成東紘公司
    資金周轉上的困難，被告林筱緯因而承受莫大壓力，以致急
    欲告訴人出面償還款項，並且在要求李秋璘轉達時，因情緒
    激昂，以致未經深思熟慮而語出要脅，由於被告林筱緯最終
    係採取法律途徑，尋求解決，此亦經證人歐貴柔證稱：「我
    進公司時，林筱緯已經委任律師提告了」等語明確（見本院
    卷第115 頁），且告訴人與張秀媛依其等對被告林筱緯之認
    識，亦均明白被告林筱緯因生性偏激，其語帶威脅，一般而
    言僅出於恫嚇，不致真的付諸實行，但仍無法百分之百保證
    危險絕不發生，此經證人張秀媛證稱：「我覺得她（指林筱
    緯）可能會作一些傷害或嚇她（指告訴人）的事情，我跟林
    筱緯感情之前很好，我不相信她做出傷害的事情」等語（見
    本院卷第114 頁），以及告訴人陳稱：「林筱緯個性偏激」
    、「（問：當李秋璘這麼說的時候，妳心中感覺如何？）答
    ：很害怕危及我的家人」、「（問：妳當時不會擔心到自己
    的安危嗎？）答：因為當時我還有跟我前夫住在一起，所以
    我想他可以保護我，不是那麼擔心」（見本院卷第29頁反面
    、第158 頁反面），因被告林筱緯倘若委請黑道人物出面處
    理，告訴人的生命、身體安全，絕非告訴人之前夫所能保護
    ，是依證人張秀媛與告訴人之前述陳述情節，可知告訴人並
    未因被告林筱緯之恐嚇言詞，而感到自身生命或身體安全有
    遭受立即危險之虞，是本件犯罪所生危害與犯罪情節，均尚
    屬輕微，並斟酌被告犯罪動機、犯罪手段、犯罪所造成危害
    ，以及被告知識程度，以及犯後未能坦承犯行等一切情形，
    量處如主文所示之刑，併諭知易科罰金之折算標準。
貳、無罪部分：
一、公訴意旨另以：被告李秋璘與林筱緯共同基於恐嚇之犯意聯
    絡，於告訴人96年8 月9 日離職約1 週後之某假日上午10、
    11時許，由被告李秋璘至告訴人位於新北市○○區○○路55
    巷12弄16號居所，向告訴人傳達內容為「伊（按指林筱緯）
    壓不住了，也沒辦法壓」、「到時候，那些兄弟就不是要錢
    」、「意思就是到時會發生什麼事情不知道」、「什麼激烈
    手段不曉得」等惡害之結果，告訴人聞言心生畏懼，致生危
    害於其安全，因認被告李秋璘亦涉犯刑法第305 條之恐嚇危
    害安全罪嫌，而與被告林筱緯成立恐嚇危害安全罪之共同正
    犯等語。
二、按犯罪事實應依證據認定之，無證據不得認定犯罪事實；又
    不能證明被告犯罪者，應諭知無罪之判決，刑事訴訟法第15
    4 條第2 項及第301 條第1 項分別定有明文。
三、本件公訴人認被告李秋璘涉犯恐嚇危害安全罪嫌，無非以被
    告李秋璘之供述、同案被告林筱緯之陳述、告訴人之證述、
    告訴人提出之錄音光碟1 片為其主要論據。
四、訊據被告李秋璘固不否認於上揭時間，受被告林筱緯之指示
    ，向告訴人轉達表示：「她那些朋友‧‧‧就要自己來‧‧
    ‧要來處理這條就對了」、「她就是壓、壓也壓不住了，她
    說這些人就說給她二個禮拜的時間，如果能處理起來就來處
    理，如果不能處理，就他們會自己出來，她也不會‧‧‧就
    是‧‧‧VANNE 也不需要說什麼，也不用做，就不需要出什
    麼，他們自己就會幫她弄」、「她說如果到那時候，那些兄
    弟就不是要錢，她不會，就是不會跟你們要錢」、「她意思
    就是‧‧‧她說會發生什麼事情不知道」、「什麼激烈手段
    ‧‧‧就不曉得了」等語，惟堅詞否認有何恐嚇危害安全之
    犯行，辯稱：伊向告訴人陳述的內容，均係被告林筱緯要求
    伊轉達，伊僅是單純執行老闆即被告林筱緯交代的任務，並
    且基於與告訴人之私人交情，藉此提醒告訴人注意，伊僅是
    單純轉述被告林筱緯要求傳達的內容，伊並無任何要恐嚇告
    訴人，使其心生畏懼的意思，因為整件事情，與伊無關，對
    伊亦並無特殊意義等語。
五、經查，被告李秋璘接獲同案被告林筱緯之電話後，確有將同
    案被告林筱緯欲傳達給告訴人之內容，轉達告知告訴人，而
    被告林筱緯委託傳達之內容，蘊含著可能對告訴人生命、身
    體為惡害之通知一節，固為被告李秋璘供承在卷，且核與告
    訴人之證述情節相符，且經本院勘驗告訴人提出之錄音光碟
    1 片無誤，而堪認定。然被告李秋璘對於告訴人與同案被告
    林筱緯間之糾紛，並無特定之立場，此經被告李秋璘迭於偵
    查、本院審理時陳稱：「這是公司和邱之間的事，對我來講
    根本沒有意義和影響」、「我只是完整轉述林筱緯和我說的
    話‧‧‧對於雙方的互訴，對我來說都是他們雙方間的問題
    ，希望法院查清楚到底是誰的問題，整件事對我來說根本沒
    有意義」、「整件事情我只是轉述林筱緯要我轉述的話，我
    也沒有加油添醋，也沒有必要加油添醋，也不用為任何一邊
    說話，我只是傳話而已」等語明確（見偵查卷第37頁、第40
    頁、本院卷第170 頁反面），核與同案被告林筱緯陳稱：「
    應該是李秋璘說他對我們的狀況其實不太清楚，也就是他只
    負責傳話，對我們之間的事情，他不給任何意見」等語相符
    （見本院卷第167 頁反面），是被告李秋璘並無意藉由傳達
    上開蘊含加害生命、身體事由之惡害通知，以達逼迫告訴人
    償還款項之意思，因而難認被告李秋璘就恐嚇告訴人一事，
    與被告林筱緯之間，具有犯意之聯絡。被告李秋璘之所以代
    同案被告林筱緯向告訴人傳話，係因其當時仍受僱東紘公司
    ，而同案被告林筱緯則為東紘公司之負責人，被告李秋璘對
    身為老闆即被告林筱緯的要求，難以拒絕，此外，其與告訴
    人之間，亦有私交，為免告訴人發生危險，因而將同案被告
    林筱緯委託傳達之事項轉達告訴人知悉，藉以提醒告訴人注
    意自身安全，除據被告李秋璘供稱在卷外（見本院卷第28頁
    反面），亦核與告訴人陳稱：「我認為李秋璘沒有恐嚇我們
    的意圖與意思，因為當時他受僱於林筱緯，基於受僱人身分
    ，不可能違抗雇主，而且現在工作不好找，他知道林筱緯個
    性偏激，也怕被誤會跟我們是一夥的，所以只是來轉達，因
    為我們跟李秋璘私交很好，他也會擔心我們，當時來告訴我
    們的時候，口氣是擔心的口氣」、「（問：當時李秋璘的口
    氣如何？）答：帶有一點擔心的口氣，要我留意一下」等語
    相符（見本院卷第29頁反面、第158 頁反面），是被告李秋
    璘並無藉由言詞對告訴人恫嚇而使告訴人心生畏懼之犯罪故
    意，要無從以被告李秋單純之轉告行為，遽認其與同案被告
    林筱緯就對告訴人進行恐嚇一事，彼此間具有犯意之聯絡與
    行為之分擔。此外，被告李秋璘當日在告訴人住處，滯留時
    間長達約1 至3 小時，除傳達同案被告林筱緯委託轉達之話
    語外，尚閒話家常，此經被告供稱：「（問：你跟邱雅惠講
    這些東西後，在邱雅惠家待多久？）答：一、兩個小時，在
    那邊閒聊」等語明確（見本院卷第141 頁反面），核與告訴
    人證稱：當日被告李秋璘在伊住處客廳聊天約2 至3 小時之
    九等語（見本院卷第158 頁），益證被告李秋璘並無對告訴
    人恐嚇之犯罪故意，否則其豈有可能與告訴人閒話家常，分
    散告訴人對於恐嚇言語之畏懼？以及告訴人又豈有可能容留
    並善待對其言語恐嚇之被告李秋璘之理！是被告李秋璘單純
    轉達同案被告林筱緯之上開言語，應不構成刑法第305 條之
    恐嚇危害安全罪。此外，即無其他證據足資佐證被告李秋璘
    有對告訴人為恐嚇危害安全之犯行，是現存之證據既然不足
    為不利於被告李秋璘之認定，即應為被告李秋璘有利之認定
    ，依法自應為被告李秋璘無罪之諭知。
據上論斷，應依刑事訴訟法第299 條第1 項前段、第301 條第1
項，刑法第305 條、第41條第1 項前段，刑法施行法第1 條之1
，判決如主文。
本案經檢察官楊瀚濤到庭執行職務。
中    華    民    國   100    年    5     月    16    日
                  刑事第五庭  法  官  高增泓
以上正本證明與原本無異。
如不服本判決應於收受判決後10日內向本院提出上訴書狀，並應
敘述具體理由。其未敘述上訴理由者，應於上訴期間屆滿後20日
內向本院補提理由書（均須按他造當事人之人數附繕本）「切勿
逕送上級法院」。
                              書記官  林政良
中    華    民    國   100    年    5     月    16    日
附錄本判決論罪之法條：
刑法第305條
以加害生命、身體、自由、名譽、財產之事，恐嚇他人致生危害
於安全者，處2 年以下有期徒刑、拘役或3 百元以下罰金。